【裁判字號】    99,上訴,1174
【裁判日期】    990824
【裁判案由】    妨害性自主罪等
【裁判全文】
臺灣高等法院臺中分院刑事判決        99年度上訴字第1174號
上  訴  人
即  被  告  丙○○
選任辯護人  蕭隆泉律師
上列上訴人因妨害性自主罪等案件，不服臺灣臺中地方法院99年
度訴字第289號中華民國99年4月30日第一審判決（起訴案號：臺
灣臺中地方法院檢察署98年度偵字第28269號），提起上訴，本
院判決如下：
    主  文
上訴駁回。
    事實及理由
一、本案經本院審理結果，認第一審判決認事用法及量刑均無不
    當，應予維持，除原審判決事實理由欄內關於「左手掌」，
    均更正為「左手掌接近手腕部位」外，其餘並引用第一審判
    決書記載之事實、證據及理由（如附件）。
二、上訴人即被告丙○○（下稱被告）雖坦承有對Ａ女為強制性
    交等情，然否認過程中有持刀行為，並以：犯罪當時因吸食
    強力膠，致神智不清，詳細經過並不清楚等語置辯。惟查：
(一)本件被告於民國88年間對被告為強制性交之犯行，經被害人
    報警處理並採集相關證物後，雖一直未能查獲與被害人陰道
    內所採集之精子細胞相符之嫌犯，嗣因被告另犯強盜、竊盜
    案件，於98年1月29日經高雄縣政府警察局鳳山分局移送在
    案，依去氧核醣核酸採樣條例第5條第2款、第3條第8款之規
    定，強盜案件屬於應強制採樣建檔案類，故對當時移送之犯
    罪嫌疑人即本件被告強制採樣，並將唾液送至內政部警政署
    刑事警察局鑑驗並建檔後，DNA甲STR型別經輸入去氧核醣核
    酸資庫比對，發現與台中市警察局第四分局88.11.06中分四
    刑字第14931甲1號刑事案件證物採驗紀錄表送驗「0000甲0000
    0遭性侵害案」即本案被害人陰道棉棒精子精胞DNA甲STR型別
    相符，而查獲當時已因另案而在監獄執行之被告另犯本案，
    有高雄縣政府警察局99年7月5日高縣警鑑字第0990026356號
    函在卷可參(見本院卷P33甲37)，合先敘明。
(二)本件依被告於原審審理時曾供稱：我要去犯案的時候（指搶
    劫）..有拿那支西瓜刀等語，核與被告另案涉犯強盜罪經89
    年9月30日經本院以89年度上訴字第1284號判決書所載之犯
    罪手法相符，換言之，被告外出行搶時，均有攜帶刀械之習
    慣，再佐以被告於原審審理時另供稱：案發當晚騎乘機車行
    經案發地點之目的係要搶劫，係看到被害人才臨時起意等語
    （見原審卷P56、57)，可知，案發當晚被告騎乘機車外出目
    的既係為了行搶，依其犯此類型案件均有攜帶刀械之習性，
    及證人即被害人Ａ女於警偵訊及原審審理時均一再證稱案發
    當晚被告係全程持刀為之，且為了反抗被告將刀子架在伊脖
    子上時，曾直覺伸手抓住刀子，並造成左手掌靠近手腕部位
    遭刀子劃傷而有2. 5×0.2×0.2公分之傷害等情，亦有中國
    醫藥大學附設醫院急診病歷在卷可參（見偵卷P18甲22)，足
    見，案發當晚被告確實曾持刀，並劃傷被害人至為明確；至
    於被告雖翻異前詞，否認有持刀為上開犯行，然依被告於原
    審準備程序時，對於與被害人間之性交過程，先辯稱當時有
    吸食強力膠，不曉得Ａ女有無同意；復於原審審理時表示射
    精的時候，被害人曾要求趕快拿東西給她擦，還說怎麼那麼
    快等語，經證人Ａ女當場否認後，才表示證人Ａ女確實沒說
    過上開內容等情（見原審卷P22、52、53)，再佐以本件被告
    與被害人素不相識，及案發當時被害人當時年滿16歲未滿17
    歲，適在路旁以公共電話與於其男友通話時，遭被告自後方
    將被害人通話中之公共電話掛斷等情，以當時已有異性朋友
    ，且正與對方通話中之被害人，實無可能對於夜間突然現身
    之陌生男子，同意與之為性交行為，可知，被告於審理期間
    ，不斷翻異前詞，所為之辯詞，均係事後卸責之詞。雖復辯
    稱當時有吸食強力膠，對於案情均沒有印象云云，然以被告
    案發當晚原本係為了外出行搶，且案發當時仍能正常騎乘機
    車，益徵，被告案發之際並無因吸食強力膠等外來因素而有
    神智不清，詳細經過並不清楚等情形，被告上開辯詞，亦係
    迴避卸責之詞，均無可採信為真正。足證，本件證人即被害
    人Ａ女上開證稱被告在犯案過程均全程持刀為之等情，堪認
    與事實相符，自堪採信為真正。並經原審法院已詳敘被告所
    辯為不足採信之理由。此外本件證人即被害人Ａ女針對案發
    詳細過程如性交經過、遭剝奪自由流程等細節，證詞雖稍有
    不同，然觀諸案發時間為88年，查獲被告之時間則為98年，
    已歷時長達10年之久，按人體記憶有限，本難期待證人對於
    10年前之案發過程，仍全數印記在腦海中，而本件證人Ａ女
    對於本件案發之主要過程，如被告在何處、如何脅迫伊、及
    在何處強制性交得逞等之指述前後大致相符，且與卷附事證
    如被害人陰道內採集之檢體與被告之Dna甲str型相符之鑑驗
    書及被害人案發立即報警經轉送醫療院所即中國醫藥大學附
    設醫院檢查時，其左手掌靠近手腕部位有2.5×0.2×0.2 公
    分傷口之病歷資料均相符合，自難僅以證人因10年後記憶流
    逝而有部分細節供證述不一，即認證人Ａ女之證詞無可採信
    ，亦經原審法院詳述說明採證理由；至於被告上訴時所舉證
    人Ａ女就案發當晚被告如何持刀騎車將伊押往活動中心之過
    程，究竟證人Ａ女有無故意亂報路、下車時被告架刀子之部
    位等，及性交過程最後射精時有無拔出陰莖再射精、被告如
    何脫去被害人衣物等供述不一等語，因上開事實均屬細節，
    本難期待證人尚能對於10年前發生之過程，鉅細靡遺，毫不
    遺忘，已屬當然，且被告上開指摘部分，尚無法影響本件被
    告於案發當晚確實有持刀，及對被害人Ａ女強制性交得逞等
    事實之認定，被告上開指摘，顯無理由。
(三)綜上，被告上訴意旨既仍執前詞，並指摘原判決量刑過重為
    不當，均無理由，應予駁回。且本件被告雖坦認部分犯行，
    然於上訴理由狀及本院審理時，無視於被害人於案發後經警
    方送醫時，病歷上載有左手掌靠近手腕部位確實有2.5×0.2
    ×0.2公分刀傷之記錄，及10年後被害人左手部位仍留有明
    顯傷痕之照片(見偵卷P11)等確切證據，猶以案發時有吸食
    強力膠，飾詞否認有持刀為上開犯行等情狀，雖具狀表示願
    意賠償被害人新台幣10萬元云云，惟本院審酌被告僅為滿足
    個人淫慾，於深夜持刀騎乘機車隨機侵犯落單女子，剝奪他
    人行動並強制性交以逞其獸慾，完全視法律為無物，被害人
    身心受創之重，終其一生已難抹滅，縱令被告於案發10 年
    後因另涉他案而遭查獲，僅圖以10萬元與被害人達成和解，
    未見被告對其上開犯行致被害人身心所受之損害，有給予相
    當補償之意，足見被告對其犯行造成被害人之傷害，尚無任
    何認知，且被害人亦已具狀表明不願與被告和解，以免被告
    藉此主張已獲得被害人之原諒而遭輕判，對被害人亦顯失公
    平，並有害於人民對司法足以懲奸罰惡之信賴，故本案認被
    告另以有意與被害人洽談和解為由，提起上訴，亦無理由，
    附此敘明。
據上論結，應依刑事訴訟法第373條、第368條，判決如主文。
本案經檢察官乙○○到庭執行職務。
中    華    民    國    99    年    8    月    24    日
            刑事第六庭    審判長法  官  李  文  雄
                                法  官  邱  顯  祥
                                法  官  林  靜  芬
以上正本證明與原本無異。
如不服本判決應於收受送達後十日內向本院提出上訴狀，其未敘
述上訴之理由者並得於提起上訴後十日內向本院補提理由書（均
須按他造當事人之人數附繕本）「切勿逕送上級法院」。
                              書記官  高  勳  楠

中    華    民    國    99    年    8    月    24    日

司法院資訊處製作；財團法人民間司法改革基金會備份。
